# 集团审计报告意见类型

提问人：zhs7403 时间：2016-05-23 10:48:55
子公司存货出库应作收入未作收入,被出具保留意见,如果该事项低于集团层面重要性水平,那么是否可以无保留?还需要考虑其他什么因素?

回答人：chenyiwei
应当基于集团合并主体的立场来分析该错报的重要性程度（含定性和定量）。如果集团合并报表中还有其他未更正错报的，则还应结合其他未更正错报综合考虑其汇总影响。